【裁判字號】    97,上訴,532
【裁判日期】    970513
【裁判案由】    違反毒品危害防制條例
【裁判全文】
臺灣高等法院高雄分院刑事判決         97年度上訴字第532號
上  訴  人
即  被  告  甲○○
上列上訴人因違反毒品危害防制條例案件，不服臺灣高雄地方法
院97年度訴字第187 號中華民國97年2 月4 日第一審判決（起訴
案號：臺灣高雄地方法院檢察署96年度毒偵字第10424 號），提
起上訴，本院判決如下：
     主  文
上訴駁回。
     事  實
一、甲○○前因違反毒品危害防制條例案件，經臺灣高雄地方法
    院94年度訴字第1303號判決處有期徒刑1 年，經本院94年度
    上訴字第961 號判決駁回上訴確定。另因詐欺案件，經臺灣
    高雄地方法院94年度簡字第5966號判決處有期徒刑5 月確定
    。上開2 罪經臺灣高雄地方法院95年度聲字第123 號裁定應
    執行有期徒刑1 年4 月確定，於96年2 月2 日縮刑期滿執行
    完畢。另因施用毒品案件，經臺灣高雄地方法院92年度毒聲
    字第2023號裁定送強制戒治，於93年1 月9 日出監。詎仍不
    知悔改，明知海洛因為毒品危害防制條例第2 條第2 項第1
    款明定之第一級毒品，不得施用或持有，復基於施用第一級
    毒品之犯意，於96年10月30日18時許，在高雄縣鳳山市○○
    ○路66巷34號住處，將海洛因加水稀釋以針筒注射方式，施
    用海洛因1 次。嗣於96年10月31日14時30分許，行經高雄縣
    仁武鄉○○路因行跡可疑，為警盤查而於同日15時45分許，
    經其同意採尿由警送驗後查悉上情。
二、案經高雄縣政府警察局仁武分局報告臺灣高雄地方法院檢察
    署檢察官偵查起訴。
     理  由
一、本件上訴人即被告甲○○所犯係死刑、無期徒刑、最輕本刑
    為3 年以上有期徒刑以外之罪，已經被告就被訴事實為有罪
    之陳述，經本院聽取當事人之意見後，依刑事訴訟法第273
    條之1 第1 項之規定，裁定進行簡式審判程序。本件卷內之
    物證、書證等證據，依同法第273 條之2 規定，不受第159
    條第1 項關於傳聞法則規定之限制，依法均有證據能力，合
    先明。
二、上開事實，業據被告於原審、本院坦承明確，又被告上開所
    採尿液經警送請台灣檢驗科技股份有限公司檢驗結果，呈嗎
    啡陽性反應，有該公司96年11月15日濫用藥物尿液檢驗報告
    、姓名對照表附卷可查（見警卷第4 、5 頁），另被告曾因
    施用毒品案件，經原審法院以92年度毒聲字第2023號裁定送
    強制戒治，於93年1 月9 日出監，嗣因違反毒品危害防制條
    例案件，經原審法院94年度訴字第1303號判決處有期徒刑1
    年，經本院94年度上訴字第961 號判決駁回上訴確定，其於
    強制戒治完畢釋放後5 年內再犯施用第一級毒品罪，依最高
    法院95年度第7 次刑事庭會議決議，自應依法論科。又被告
    於原審雖陳「其為配合警察辦案，要抓販毒之人，才施用毒
    品」云云（見原審卷第41頁），然員警曾多次就被告所提供
    之人、地到場搜索，均查無此人或該地均為空屋或空地等情
    ，有原審法院逕向高雄縣政府警察局仁武分局承辦員警乙○
    ○查詢之辦理刑事案件電話記錄查詢表在卷可查（見原審卷
    第50頁），則被告所陳上情自難證實，附此敘明。
三、核被告所為，係犯毒品危害防制條例第10條第1 項之施用第
    一級毒品罪。被告為供施用而持有第一級毒品海洛因，其於
    施用前後持有海洛因之低度行為，應為施用之高度行為所吸
    收，不另論罪。又被告前因違反毒品危害防制條例案件，經
    原審法院94年度訴字第1303號判決處有期徒刑1 年，經本院
    94年度上訴字第961 號判決駁回上訴確定。另因詐欺案件，
    經原審法院94年度簡字第5966號判決處有期徒刑5 月確定。
    上開2 罪經原審法院95年度聲字第123 號裁定定應執行有期
    徒刑1 年4 月確定，於96年2 月2 日縮刑期滿執行完畢，有
    臺灣高等法院被告前案紀錄表在卷可考，其受有期徒刑執行
    完畢，5 年內故意再犯本件之罪，為累犯，應依刑法第47條
    第1 項之規定加重其刑。至於被告於本院雖陳其有配合警方
    而查獲其他販賣毒品案件云云，但其亦供明此案件並非販毒
    給伊之人等語在卷（見本院卷第43頁），則被告尚未合於毒
    品危害防制條例第17條規定「供出毒品來源，因而破獲者，
    得減輕其刑」之情形，附此敘明。
四、原審認被告罪證明確，因而適用毒品危害防制條例第10條第
    1 項，刑法第11條前段、第47條第1 項等規定，並審酌被告
    前因施用毒品案件，業經強制戒治，竟仍未戒除惡習，意志
    力顯然不足，非再次入監服刑不足以戒絕矯正，惟念其行為
    尚未害及他人，及其犯後坦承犯行，態度尚可等一切情狀，
    量處有期徒刑1 年。其認事用法，核無不合，量刑亦屬允當
    。被告上訴指摘原判決量刑過重，並無理由，應予駁回。
據上論斷，應依刑事訴訟法第368條，判決如主文。
本案經檢察官方娜蓉到庭執行職務。
中    華    民    國    97    年    5     月    13    日
               刑事第一庭   審判長法  官  郭雅美
                                  法  官  莊崑山
                                  法  官  張意聰
以上正本證明與原本無異。
如不服本判決應於收受本判決後10日內向本院提出上訴書狀，其
未敘述上訴理由者，並得於提起上訴後10日內向本院補提理由書
狀（均須按他造當事人之人數附繕本）「切勿逕送上級法院」。
中    華    民    國    97    年    5     月    13    日
                                  書記官  陳金
附錄本判決論罪科刑法條：
毒品危害防制條例第10條第1項
施用第一級毒品者，處6 月以上5 年以下有期徒刑。


司法院資訊處製作；財團法人民間司法改革基金會備份。
